【裁判字號】    89,交易,160
【裁判日期】    890331
【裁判案由】    公共危險等
【裁判全文】
~w2z2;臺灣高雄地方法院刑事判決~w1z1;     八十九年度交易字第一六○號
    公  訴  人  臺灣高雄地方法院檢察署檢察官
    被      告  甲○○
右列被告因公共危險等案件，經檢察官提起公訴（八十九年度偵字第一二八五號），
本院判決如左：
    主  文
甲○○服用酒類，不能安全駕駛動力交通工具而駕駛，處有期徒刑肆月，如易科罰金
，以佰元折算壹日。
被訴侵入住居部分公訴不受理。
    事  實
一、甲○○考領有輕型機車駕駛執照，明知其應注意飲酒後其吐氣所含酒精成份超過
    每公升零點二五毫克以上者，不得駕車，竟於民國八十九年一月四日下午四時許
    許，在高雄市○○○路八九巷五十號居處服用酒類後，其視覺能力變差、運動反
    射神經遲鈍，以致判斷及注意能力均受嚴重影響，已不能安全駕駛動力交通工具
    ，竟率而騎乘牌照號碼ＹＸＵ─五四七號輕型機車，至高雄市○○區○○路一五
    五號三樓前妻乙○○住處拿其女之健保卡予乙○○，並於該處與乙○○發生爭執
    ，嗣經乙○○報警處理，甲○○於同日下午五時五十五許，在莊敬路一五五號前
    ，為警盤查而查獲上情，並當場測試甲○○吐氣所含酒精成份高達每公升零點八
    五毫克。
二、案經乙○○訴由高雄市政府警察局三民第二分局報請臺灣高雄地方法院檢察署檢
    察官偵查起訴。
    理  由
壹、有罪部分︰
一、訊據被告對於右揭時、地有服用酒類後騎乘機車等情均坦承不諱，核與告訴人乙
    ○○於警訊、偵查及本院審理中指訴之情節相符，並有酒精測試單、舉發違反道
    路交通管理事件通知單各乙紙在卷可稽，足證被告自白與事實相符。
二、按刑法第一百八十五條之三規定所謂「不能安全駕駛」，乃抽象危險犯，並不以
    發生具體危險為必要，對於呼氣酒精濃度已達每公升零點五五毫克（○．五五Ｍ
    Ｇ＼Ｌ）以上，肇事率為一般正常人之十倍，認為已達不能安全駕車之標準，此
    業經法務部八十八年五月十八日法八八檢字第○○一六六九號函告週知，且按就
    醫學文獻所知，酒精對人體造成之影響，於呼氣時酒精濃度達每公升零點二五毫
    克（約合體內血液中酒精濃度五○ＭＧ＼ＤＬ或零點零五％）即會輕度中毒，造
    成輕度協調功能降低；呼氣酒精濃度達每公升零點五毫克時（約合體內血液中酒
    精濃度一○○ＭＧ＼ＤＬ或零點一％）屬輕到中度中毒症狀，出現反應較慢、感
    覺減低、影響駕駛之狀況；呼氣酒精濃度達每公升零點七五毫克（約合體內血液
    中酒精濃度一五○ＭＧ＼ＤＬ或零點一五％）時出現思考改變、個性行為改變等
    中毒症狀；又飲酒後一小時許，其體內血液酒精濃度可達最高，此有分別有行政
    院國軍退除役官兵輔導委員會臺北榮民總醫院八十八年八月五日（八八）北總內
    字第二六八六八號函文、八十八年十月二十六日（八八）院賓文廉字第一三四○
    七號臺灣高等法院函中臺北醫學院附設醫院精神科主任蔡尚穎「酒精對人體生理
    與行為之影響」一文可據。而本案被告為警查獲時其吐氣所含酒精成份測試，如
    上所述，其呼氣酒精濃度已達每公升零點八五毫克，甚高於前揭標準，其發生肇
    事之危險性，顯已高出一般人甚多，依前揭說明，被告殊已達不能安全駕駛之情
    狀，足堪認定。本案事證已臻明確，被告犯行洵堪認定，應予依法論科。
三、核被告所為，係犯刑法第一百八十五條之三服用酒類不能安全駕駛動力交通工具
    而駕駛罪。爰審酌被告既考領有輕型機車駕駛執照，則明知或無法諉為不知酒後
    精神已達混惑不清晰之狀態，而發生車禍之機率，較未飲酒者為高，詎仍為騎乘
    輕型機車，不啻對他人已產生立即侵害之高度危險性，亦自陷於危險狀態中，且
    嚴重侵害道路交通往來安全等一切情狀，量處如主文所示之刑，並諭知易科罰金
    之折算標準。
貳、公訴不受理部分︰
一、公訴意旨另以︰被告甲○○無故侵入乙○○高雄市○○區○○路一五五號三樓住
    處，因認被告涉有刑法第三百零六條第一項之侵入住居罪嫌。
二、按告訴乃論之罪，告訴人於第一審辯論終結前，得撤回其告訴；又告訴經撤回者
    ，法院應諭知不受理之判決，刑事訴訟法第二百三十八條第一項，及第三百零三
    條第三款定有明文。
三、本件被告因公共危險等案件，經檢察官提起公訴，認被告係犯刑法第三百零六條
 第一項之侵入住居罪。依同法第三百零八條第一項規定須告訴乃論，茲據告訴人
    乙○○於本院審理中，具狀聲請撤回其告訴，揆諸前開說明，爰不經言詞辯論，
    逕為諭知不受理之判決。
據上論斷，依刑事訴訟法第二百九十九條第一項前段、第三百零三條第三款、第三百
零七條，刑法第一百八十五條之三、第四十一條，罰金罰鍰提高標準條例第二條，判
決如主文。本案經檢察官朱秋菊到庭執行職務。
中      華      民      國    八十九    年      三      月    三十一    日
                                  臺灣高雄地方法院交通法庭
                                      法  官
附錄本案論罪科刑法條全文︰
刑法第一百八十五條之三
  服用毒品、麻醉藥品、酒類或其他相類之物，不能安全駕駛動力交通工具而駕駛者
  ，處一年以下有期徒刑、拘役或三萬元以下罰金。


司法院資訊處製作；財團法人民間司法改革基金會備份。
